臺灣臺中地方法院民事判決
111年度訴字第897號
原      告  林詠誠  
訴訟代理人  洪家駿律師
複  代理人  翁振德律師
被      告  陳嘉誼（原名陳秋妃）

被      告  李建宏  
上列當事人間請求損害賠償事件，本院於民國111年9月7日言詞
辯論終結，判決如下：
    主      文
被告甲○○、乙○○應連帶給付原告新臺幣貳拾萬元，及自民國一百
一十一年五月十一日起至清償日止，按週年利率百分之五計算之
利息。
原告其餘之訴駁回。
訴訟費用由被告甲○○、乙○○連帶負擔五分之一，原告負擔五分之
四。
本判決第一項得假執行。
原告其餘假執行之聲請駁回。 
    事實及理由
一、原告主張：
（一）被告甲○○在與原告婚姻關係存續期間，於民國109年10月
      間起至110年3月間，遭原告發現其與被告乙○○交往甚密，
      有逾越一般正常交友之情誼，於對話訊息中會傳送「我喜
      歡妳」、「抱抱看不就知道」等鹹濕對話訊息外，被告甲○○尚有傳送個人裸照予被告乙○○，可見情節嚴重。另由原
      證4之對話紀錄，亦可知悉被告二人間會於房間幽會，並
      從對話紀錄推知，二人間顯非單純朋友關係，甚至有過性
      交之行為，故對原告之配偶權侵害甚鉅。縱使被告甲○○所
      傳送之照片為被證5所示，然依照一般朋友關係，傳送此
      裸露之合成照，已逾一般朋友情誼關係，導致被告乙○○與
      其女友分手，更造成原告配偶權之嚴重侵害。
（二）原告否認有侵害被告甲○○配偶權之行為，且對於被告甲○○
      本件故意侵權行為，對原告所生之損害賠償債權，並無從
      主張抵銷。綜上所述，被告二人確實有侵害原告配偶權之
      事實，是原告爰依民法第184條第1項前段、第195條第1項
      、第3項之規定，起訴請求：被告甲○○、乙○○應連帶給付
      原告100萬元，及自起訴狀繕本送達翌日起至清償日止，
      按週年利率百分之5計算之利息；原告願供擔保，請准宣
      告假執行。
二、被告抗辯：
（一）被告甲○○抗辯：
　 1、被告乙○○是被告甲○○與原告認識4、5年之共同朋友，被告
      乙○○偶而會開黃腔，「我喜歡妳」之內容，單純是玩笑話
      ，被告乙○○也經常對其他女性友人開這種玩笑；又原證4
      之對話內容，係因當天房仲要搬彈簧床及其他家具到被告
      甲○○后里區公安路租屋處，才拜託被告乙○○來協助搬運家
      具，其中「到了」、「開了」、「沒鎖」之內容，是因剛
      搬到新租屋處，正在打掃環境，所以預先把門打開方便被
      告乙○○進入，光憑幾句玩笑話，並不足以認定被告甲○○與
      被告乙○○間有逾越一般正常交友之情誼；再就原證5之對
      話內容，是因當時被告甲○○與被告乙○○一起跑房仲業務、
      共同經營客戶，而有較密切之聯絡與對話，會引起被告乙○○前女友之誤會，是因被告甲○○與原告發生不愉快之爭吵
      後，對被告乙○○訴苦，被告乙○○因此於109年10月6日當晚
      與其前女友發生爭吵，被告乙○○為安撫其前女友，乃拜託
      被告甲○○向其前女友解釋，才會有該道歉之對話內容，但
      事後其前女友亦有傳LINE向被告甲○○道歉；而原證6被告
      甲○○女兒傳訊息給被告乙○○，是因為原告為同一件事不斷
      爭吵，並因發現被告甲○○聯絡被告乙○○請其從事靈媒之朋
      友協助乙事而將被告甲○○趕出家門，當時被告甲○○離家出
      走時，關掉手機定位，想讓大家找不到，女兒情急之下才
      會傳訊息給被告乙○○。
　 2、被告甲○○與被告乙○○會有密切來往，係因兩人關係很好，
      經常會到家裡走動及在社交軟體互相留言聊天，而先前原
      告亦常請被告甲○○代為聯絡被告乙○○幫忙。再就原證7之
      對話內容，係因原告為被告甲○○與被告乙○○共同出門跑業
      務帶看而爭吵，被告乙○○得知後給予安慰，才會提到如果
      我們因此離婚，不會丟下被告甲○○自己去面對；而「等等
      抱著她馬上比對不就知道了」之內容，係因那天帶看時，
      遇到一對情侶來看房子，女生超級瘦小，被告甲○○與被告
      乙○○討論瘦的女生跟胖的女生抱起來有什麼差異，並要被
      告乙○○晚上回去抱其前女友比對，惟因被告甲○○與被告乙○○之前女友都是肥胖身材，所以該內容不可能是比對其等
      之身材；另被告甲○○否認原證8其LINE暱稱「我戀上的囂
      張海賊女帝」之真正；而原證4確實是被告甲○○與被告乙○○間之對話內容，但不能證明其等間有逾矩、發生關係之
      情。至於，原證3之光碟確實有拍到被告乙○○出入被告甲○○租屋處，但110年4月6日係被告甲○○拜託被告乙○○載其去
      員林娘家接回寄養之貓咪，110年4月7日夜歸影片，係被
      告乙○○協助搬1大箱之貓咪跳台至被告甲○○租屋處1樓門口
      。
 　3、況且，原告曾於臉書公開發文其與新女友之床照及接吻照
      ，由被證2所示，原告於111年4月8日與其女友在海邊取景
      之照片，上頭標示「誠♡珊，永遠在一起，2022.04.08，2
      個月快樂」，往回推其等在一起之時間是111年2月8日，
      當時原告與被告甲○○仍在打離婚官司，其等之交往時間顯
      然是在111年3月17日法院宣判離婚生效日之前，足徵原告
      有侵害被告甲○○配偶權之事實。甚且，原告於101年間即
      曾與訴外人陳昱臻有曖昧關係、性愛對話，遭陳昱臻之老
      公發現等情。並聲明：原告之訴駁回。
（二）被告乙○○抗辯：　　　　
　 1、當時被告乙○○與被告甲○○一同跑業務，平常互動聯絡較頻
      繁，被告甲○○與原告經常發生爭吵，被告甲○○抱怨關於原
      告之事，被告乙○○看不過去，就在LINE安慰被告甲○○，不
      料對話被前女友看到而醋勁大發，發生爭吵，被告乙○○隔
      天就拜託被告甲○○幫忙安撫其前女友，才會有原證5被告
      甲○○與其前女友之對話。又被告甲○○當時在臉書之MESSEN
      GER開創了5個聊天室，原告因為聊天室只有其等二人之對
      話而生疑，常與被告甲○○吵架，加上被告甲○○於吵架後負
      氣離家出走，其子女才會傳訊息給被告乙○○說了那麼重之
      內容。而原證4之對話內容，應為被告甲○○於110年2月至3
      月間離家在外獨自居住時所傳送，貼圖及對話內容並不足
      以代表發生過逾越一般交友之關係；又搬家具跟買便當都
      是在電話中所講，以致未在LINE對話中出現，「安怎白目
      ，害你光想就硬了」之內容，係因為看到被告甲○○的對話
      拳頭硬了想揍人，才會罵被告甲○○白目；而被告乙○○與被
      告甲○○因長期陪同帶看培養出默契，才會有這種戀上不戀
      上之對話；「我不會丟下妳不管」之內容，係因被告乙○○
      知道被告甲○○與原告間之衝突都是因其而引起，有需要出
      面解釋，被告乙○○都願意出面解決；至於「等等抱著她，
      馬上比對不就知道了」之內容，係因當天出門帶看，遇到
      一位很瘦的女生，被告乙○○順口跟被告甲○○說這抱起來的
      手感應該很奇怪，被告甲○○就說想像一下，晚上再回去抱
      前女友比對不就知道了。
　 2、LINE好友暱稱可以自行更改，被告乙○○喜歡海賊王動漫，
      被告甲○○將其暱稱改為海賊王與其暱稱「我戀上的囂張海
      賊女帝」間，並無從看出兩人有逾越一般交有分際之關係
      。再就原證3之光碟，被告乙○○會時常在被告甲○○租屋處
      出入，僅係為協助其搬家事宜，並不代表有超友誼之舉動
      。另就原證5證人被告乙○○前女友與被告甲○○間之對話紀
      錄，其中提到之「裸照及三點照」，是被告甲○○弄得合成
      照片，前女友於109年10月間發現後，不斷吃醋爭吵，進
      而小題大作，無理取鬧，被告乙○○就請被告甲○○幫忙道歉
      ，但致歉內容卻被前女友及原告認為有逾越一般交友關係
      。是以，被告乙○○與被告甲○○間只是幾句玩笑話，不該就
      被斷定為逾越一般正常交友之情誼等情。並聲明：原告之
      訴駁回。　　　　　　
三、本院所為之判斷：　
（一）原告（原名林文欽）與被告甲○○（原名陳秋妃）係於90年
      7月29日結婚，於111年3月17日經法院和解離婚，111年4
      月26日申登，此有戶籍謄本（見本院卷第53頁）在卷可稽
      ，合先敘明。本件原告主張被告甲○○於109年10月至110年
      3月婚姻關係存續期間，與被告乙○○有逾越一般正常交友
      情誼之鹹濕對話訊息，且有房間幽會及性交關係等侵害原
      告配偶權之行為等情，被告甲○○、乙○○則均否認屬實，並
      分別以前詞置辯。是以，本件兩造之爭點在於：被告甲○○
      與被告乙○○有無於109年10月至110年3月之期間，發生關
      係或為不正當交往？茲就兩造就該爭點提出之各項事證悉
      述之。
（二）按婚姻係以夫妻之共同生活為其目的，配偶應互相協力保
      持其共同生活之圓滿安全及幸福，而夫妻互守誠實，係為
      確保其共同生活之圓滿安全及幸福之必要條件，故應解為
      配偶因婚姻契約而互負誠實之義務，配偶之一方行為不誠
      實，破壞共同生活之圓滿安全及幸福者，即為違反因婚姻
      契約之義務而侵害他方之權利（最高法院55年台上字第20
      53號判決先例參照）。是若夫妻之一方違反婚姻之誠實義
      務，與婚姻外之第三人發生婚外性行為或有逾社會一般通
      念所能容忍之範圍，且達於破壞他人婚姻共同生活之圓滿
      安全及幸福之程度之行為者，該行為人即係侵害婚姻關係
      存續中之他方配偶基於配偶關係之身分法益，而屬情節重
      大，茍配偶確因此受非財產上之損害即精神上痛苦，自得
      請求賠償。再者，婚姻關係存續中，實不容他人藉詞關懷
      慰問或與其交往，對婚姻本質加以破壞，倘有予以干擾或
      侵害者，即屬破壞基於婚姻配偶關係之生活圓滿、安全及
      幸福法益，該等破壞干擾行為與婚姻配偶權益所受之損害
      間自有相當因果關係。準此可知，侵害配偶權之行為，並
      不以配偶之一方與他人通姦為限，倘夫妻任一方與他人間
      存有逾越結交普通朋友等一般社交行為之不正常往來關係
      ，且其行為已逾社會一般通念所能容忍之範圍，並破壞婚
      姻共同生活之圓滿安全及幸福之程度，即足當之。查：
　 1、就原告所提原證2所示被告乙○○與被告甲○○於109年間之對
      話內容（見婚字卷第11至13頁、本院卷第64至66頁），觀
      諸被告乙○○針對被告甲○○所傳「我要聽」之內容，特意回
      覆「我喜歡妳（12次）」之內容（見婚字卷第11頁、本院
      卷第64頁），及被告乙○○稱「我想看看差在哪裡」，被告
      甲○○回以「明天你會說你睡著了沒有想」、「等等抱著她
      ，馬上比對不就知道了」，被告乙○○再稱「還是一樣明天
      跟妳說啊！」（見婚字卷第12頁）；佐以，被告乙○○所稱
      「因為對妳有感覺，所以害羞啊」（見婚字卷第13頁、本
      院卷第65頁），綜觀上情，足認被告乙○○於斯時已對被告
      甲○○動情，再由其等二人間當時係各有對象之狀態，依此
      推論，被告甲○○與被告乙○○間確實有逾越異性友人間之一
      般社交行為分際。至於，被告甲○○、乙○○抗辯係因白天碰
      到一位很瘦之女客戶，想知道抱起來之手感，而有抱女友
      比對之對話云云，明顯與常情有違，要難採信。
　 2、又就原告所提原證4所示被告甲○○與被告乙○○於110年2、3
      月間之對話紀錄（見本院卷第57至63頁），觀諸被告甲○○
      向被告乙○○提及：「你要上樓我就脫光衣服等你啊！」（
      見本院卷第57頁）、被告乙○○稱：「如果你害羞，我允許
      妳光著穿睡衣」（見本院卷第61頁）、被告甲○○稱「安怎
      白目，害你光想像就硬了」（見本院卷第63頁）、被告乙○○回「我到了」、「開門」，被告甲○○稱「開了」、「沒
      鎖」（見本院卷第63頁），由前開充滿曖昧之對話內容，
      客觀上已足供認定被告甲○○與被告乙○○間有不正常之交往
      ；再依據原證4所示之其餘對話內容（見本院卷第68至76
      頁），被告乙○○雖一開始有質疑對方不是被告甲○○，而提
      及「感覺不是本人」、「很多問題妳不會問啊！」（見本
      院卷第70頁），然在此情況下，被告乙○○仍主動表示「因
      為妳爽完了問我有沒有想妳？」（見本院卷第71頁）、「
      妳爽完了！問我有沒有想妳，說是唱給我聽的！我覺得對
      我來說很諷刺嗎」（見本院卷第73頁）、「想妳…又怎樣
      ！妳在那邊跟妳老公爽啊！」（見本院卷第74、75頁）、
      「竟然爽完在問我有沒有想妳！」（見本院卷第76頁），
      由被告乙○○前開對話內容，益徵其等間確實有逾越正常社
      交行為之關係。
　 3、再就原告所提原證5所示被告甲○○與被告乙○○前女友丙○○
      間於109年10月7日至110年1月21日之對話紀錄（見本院卷
      第77至85頁）、原證9所示原告與丙○○間於110年2月10日
      之對話紀錄（見本院卷第163至171頁） 、原證10所示原
      告與被告甲○○間於110年2月16日之對話紀錄（見本院卷第
      173至180頁）：
　　⑴依據證人即被告乙○○前女友丙○○於本院審理中證稱：原證5
      係被告甲○○與伊於109年10月7-9日間之對話紀錄，被告甲○○說被告乙○○對其所有事情都無微不至的付出，被告乙○○
      也說過會對被告甲○○好，是因為她自己一個人，對被告甲○○來說，被告乙○○是個貼心的人，「一個銅板拍不響」是
      伊覺得他們兩人當時已經有曖昧，「這件事情」就是伊發
      現被告乙○○手機有跟被告甲○○之親密對話及被告甲○○之裸
      照，「當初因為出去玩房間事件的爭吵！我不該跟建宏說
      對妳態度好一點！而現在痛的是我自己！」，是指當初我
      們出去玩，因房間事情，被告乙○○跟被告甲○○吵架，伊出
      面規勸；被告甲○○提及的那張照片，伊有看過，就是被告
      甲○○之裸照；伊有向被告乙○○詢問，確認之結果就如原證
      9之對話內容所示（本院卷第167頁）；伊當時在被告乙○○
      之手機內，係先看到其與被告甲○○之對話訊息，被告乙○○
      說「對不起，今天沒有辦法好好陪你，因為慈在」，被告
      甲○○回「沒有關係」，被告乙○○說「我真後悔，把那些照
      片訊息都刪掉」，後來就看到被告甲○○傳了1張裸照，再
      傳1張三點照等語（見本院卷第268至271頁）。
　　⑵核與證人丙○○於109年10月8日之對話紀錄中，向被告甲○○
      提及「一個銅板拍不響…」、「當初因為出去玩房間事件
      的爭吵！我不該跟建宏說妳態度好一點！而現在痛的是我
      自己！」、「妳就因為這樣的原因…無條件的不拒絕！」
      （見本院卷第78頁）、被告甲○○回應「一開始是他幫我回
      訊息，然後看了我相簿裡的照片，他默默的傳到他自己的
      line去了，連我這裡傳過去的紀錄都刪掉，所以導致我根
      本不知道照片被傳到他的line去了，後來他跟我說我有照
      片在他那然後開我看的時候我根本是錯愕的，因為連我自
      己都忘記那張照片的存在，後來他說如果不要再給他照片
      ，他就會把那張照片拿給我老公看，我為了不讓我老公知
      道照片的事情才拍給他的」（見本院卷第81頁）；及於11
      0年2月10日向原告提及「我永遠記得那天2020/10/07凌晨
      2點多，我大哭大吵大鬧，鬧到早上7點，因為我看到的對
      話內容居然是你老婆的裸照跟三點照」（見本院卷第163
      頁）、「他跟我說，是他幫你老婆，回覆客人的訊息，無
      意間發現的，自己就偷偷的傳到自己的LINE，在把傳送的
      訊息刪掉，之後他就跟你老婆說，我有妳的照片，如果妳
      不傳其他照片給我，我就要去跟你老公說，但沒想到，她
      相信了，所以傳了！」（見本院卷第167頁）等情，大致
      相符。　
　　⑶參諸，被告甲○○於本院中所稱：那張照片是好幾年前原告
      出差去大陸時所要求拍照，內容是伊上半身裸露，以手抱
      胸；後續提供之照片，則是多年前合成之照片，內容是以
      伊的臉貼到其他裸露胸部女子之照片，即被告乙○○所提如
      被證5所示之照片（見本院卷第259頁）等情（見本院卷第
      266頁），及被告甲○○於110年2月16日在與原告之對話紀
      錄中所自陳「被他看到的是我手臂遮住乳頭露出一點乳暈
      的」等情（見本院卷第177頁，原證10之對話紀錄），足
      認被告甲○○與被告乙○○間之往來互動，確實已逾越一般異
      性友人社交行為之正常往來關係，且其行為已逾社會一般
      通念所能容忍之範圍。　　
　 4、復以，觀諸原告所提原證6所示原告與被告甲○○之女兒於1
      10年2月9日23時52分傳送予被告乙○○之訊息（見本院卷第
      87頁），其內容係指責被告乙○○破壞其家庭，因被告乙○○
      與被告甲○○偷偷在聊天，造成原告與被告甲○○每天爭吵，
      被告甲○○離家出走；佐以，原告所提原證7所示被告乙○○
      與被告甲○○於109年10月至12月間之對話紀錄（見本院卷
      第155至157頁），其中被告乙○○提及「只能說…我不會丟
      下妳不管…」、「其他的…我盡量避免」（見本院卷第157
      頁）等情，依此推論，被告甲○○與被告乙○○間之互動往來
      ，確實已逾社會一般通念所能容忍之範圍，而屬不正常交
      往之行為。至於，原告主張被告甲○○與被告乙○○於109年1
      0月至110年3月間另有發生過性關係部分，依據原告提出
      之前開事證，僅能認定被告甲○○、乙○○間有不正常交往之
      行為，至於有無發生性關係乙節，原告既無法提出其他相
      關事證以實其說，尚難遽以採信為真正。
　 5、另就原告所提原證3之光碟，無非係為證明被告甲○○與被
      告乙○○有同進同出之情形，然經本院實際播放結果，該光
      碟內總共有6個影像檔：⑴檔名「早出」：時間為110年4月
      6日14時18分，畫面拍到被告甲○○手提籃子；⑵時間為110
      年4月6日14時22分，畫面拍到被告乙○○駕車搭載被告甲○○
      ；⑶檔名「夜歸」：時間為110年4月7日20時19分，畫面拍
      到被告甲○○、乙○○兩人下車，開啟後車廂，整理物品，之
      後被告乙○○往畫面右上方走過去似是放置物品，之後被告
      乙○○離開畫面，僅剩被告甲○○在畫面中自隨身包包內取出
      手機觀看；⑷時間為110年4月8日13時32分，畫面拍到被告
      乙○○與被告甲○○二人在豐原排骨麵店同座用餐；⑸無時間
      顯示，畫面拍到被告乙○○穿短褲、拖鞋坐在機車上，被告
      甲○○自「旬」店內走出，與被告乙○○交談並取出手機，其
      間有以手拍被告乙○○肩膀，兩人有說有笑，但無其他肢體
      接觸；⑹無時間顯示，畫面拍到兩人於交談後，各自騎乘
      機車離開。依該光碟內容所示，被告甲○○與被告乙○○間係
      屬異性友人間之正常社交往來，並無逾越應有分際之情，
      況且該光碟所拍攝之時間為110年4月6-8日，並非本件原
      告主張侵權行為之發生時間即109年10月至110年3月之期
      間（見本院卷第51頁），自難資為有利於原告之事證。
　 6、被告甲○○雖以丙○○事後於110年4月6日傳送「真的很抱歉
      ，我知道現在說這些都太晚了，我也知道我說的那些對妳
      造成了很大的傷害，現在的妳完完全全的厭惡我不對是憎
      恨我，因為我說了那些不該說的那些話，讓妳回不去，真
      的很對不起，我不該聽信旁人說的那些話，我也不敢奢求
      妳能原諒我，對不起…」之訊息向其道歉（見本院卷第111
      頁）為由，否認原告之主張，然丙○○業經本院以證人身分
      通知到庭證述明確，並有其他相關事證可佐，業如前述，
      故被告甲○○就此所辯，尚難採信為真。至於，原告固據提
      出原證8所示被告甲○○LINE暱稱「我戀上的囂張海賊女帝
      」（見本院卷第161頁），主張該暱稱與被告乙○○之LINE
      暱稱「海賊王」有所關聯等情，然被告甲○○否認該暱稱係
      其所為，原告亦未就此提出相關事證以資證明該暱稱之形
      式真正，而由該LINE暱稱本身，亦無從據以為被告甲○○與
      被告乙○○間有無不正常交往之事證，故此部分尚難作為有
      利於原告或不利於被告甲○○之證據使用。
　 7、從而，原告主張被告甲○○與被告乙○○於109年10月至110年
      3月之期間有不正常往來之情，即屬有據，自堪信為真正
      ，逾此範圍之主張，即屬無據，要難採信。至於，被告甲○○雖提出原告臉書翻拍照片（見本院卷第115至209頁）等
      事證，以原告於111年2月間即與其女友蕭珮珊開始交往，
      並於109年8月26日與暱稱「穎兒」之女子有不正常往來之
      曖昧對話為由，據以主張原告對其亦有侵害配偶權之行為
      ，故不得對其為本件損害賠償之請求云云，然就被告甲○○
      與原告間之婚姻關係是否於離婚前即早生破綻，並無礙於
      被告甲○○侵害原告配偶權之事實，是以，被告甲○○、乙○○
      就此所辯，要屬無據。
（三）次按因故意或過失，不法侵害他人之權利者，負損害賠償
      責任，故意以背於善良風俗之方法，加損害於他人者亦同
      ；又不法侵害他人之身體、健康、名譽、自由、信用、隱
      私、貞操，或不法侵害其他人格法益而情節重大者，被害
      人雖非財產上之損害，亦得請求賠償相當之金額；前2項
      規定，於不法侵害他人基於父、母、子、女或配偶關係之
      身分法益而情節重大者，準用之；民法第184條第1項、第
      195條第1項、第3項分別定有明文。查：
   1、按婚姻與家庭為社會形成與發展之基礎，受憲法制度性保
      障。婚姻制度植基於人格自由，具有維護人倫秩序、男女
      平等、養育子女等社會性功能，國家為確保婚姻制度之存
      續與圓滿，自得制定相關規範，約束夫妻雙方互負忠誠義
      務（司法院釋字第554號解釋解釋文參照）。婚姻關係締
      結後，因負有互相協力保持共同生活圓滿、安全及幸福之
      義務，則一般男女社交行為自應受到一定之限制，而與個
      人人格自由之界限，應如何區分，仍待釐清。
　 2、被告甲○○與被告乙○○所為前開不正常交往之行為，顯已逾
      越一般異性男女社交往來之情誼，並逾越社交分際，足以
      影響民法所保障家庭共同生活之互信基礎，並破壞夫妻共
      同生活之圓滿、安全及幸福，揆諸前揭說明，自係不法侵
      害原告基於配偶及婚姻關係之身分法益而達情節重大之程
      度，是以，被告甲○○、乙○○既有共同侵害原告基於配偶及
      身份關係法益之行為，則原告依前開規定，請求被告甲○○
      、乙○○連帶賠償非財產上損害，自無不合。
　 3、至於，被告甲○○雖主張原告亦有侵害其配偶權之情，然因
      被告甲○○對原告所為本件故意侵權行為，依民法第339條
      之規定，並不得主張抵銷，故被告甲○○就此所辯，縱係屬
      實，亦無從解免本件應負之損害賠償責任。
（四）又按慰撫金之賠償，須以人格權遭遇侵害，使精神上受有
      痛苦為必要，其核給之標準固與財產上損害之計算不同，
      然非不可斟酌雙方身分、資力與加害程度，及其他各種情
      形核定相當之數額（最高法院51年台上字第223號判決先
      例意旨參照）。故非財產上損害之慰撫金數額，是否相當
      ，自應斟酌當事人之身分、地位、經濟狀況、實際加害情
      形及被害人所受痛苦之程度等各種情形資以定之。本院斟
      酌兩造身分、地位、智識程度、資力狀況，併審酌本件發
      生之原因，被告甲○○、乙○○侵害原告基於配偶及婚姻關係
      之身分法益，致原告所受精神上痛苦之程度等一切情狀，
      認原告得請求被告甲○○、乙○○連帶賠償所受非財產上損害
      之精神慰撫金，以20萬元為適當，原告逾此範圍之請求，
      即屬無據。
（五）綜上所述，原告基於侵權行為之法律關係，請求被告甲○○
      與被告乙○○連帶給付20萬元之非財產上損害，及自起訴狀
      繕本送達之翌日即111年5月11日【按：被告甲○○收受之時
      間為111年2月10日（見本院卷第17頁），而被告乙○○收受
      之時間則為111年5月10日（見本院卷第47頁），爰以連帶
      債務人即被告乙○○最後收受之時間，據以為計算本件連帶
      債務之遲延利息起算時間點】起至清償日止，按週年利率
      百分之5計算之遲延利息，為有理由，應予准許；原告逾
      此範圍之請求，為無理由，應予駁回。
四、本判決第一項所命被告甲○○、乙○○給付之金額未逾50萬元，
    依民事訴訟法第389條第1項第5款之規定，應由本院依職權
    宣告假執行，原告所為假執行之聲請即無必要。至於，原告
    敗訴部分，其假執行之聲請，即失所附麗，應併予駁回。
五、訴訟費用負擔之依據：民事訴訟法第79條、第85條第2項。 
    　　
中　　華　　民　　國　　111 　年　　9 　　月　　28　　日
                  民事第六庭  法  官  巫淑芳
正本係照原本作成。
如對本判決上訴，須於判決送達後20日內向本院提出上訴狀。如
委任律師提起上訴者，應一併繳納上訴審裁判費。
中　　華　　民　　國　　111 　年　　9 　　月　　28　　日
                              書記官  楊家印